【裁判字號】    96,簡上,457
【裁判日期】    970320
【裁判案由】    傷害
【裁判全文】
臺灣臺北地方法院刑事判決             96年度簡上字第457號
上  訴  人
即  被  告  甲○○
            丁○○
上列上訴人即被告因傷害案件，不服本院簡易庭96年度簡字第
3818 號 ，中華民國96年11月22日第一審簡易判決（聲請簡易判
決處刑案號：臺灣臺北地方法院檢察署96年度偵字第21271 號）
提起上訴，本院判決如下︰
    主  文
原判決撤銷。
甲○○、丁○○共同傷害人之身體，各處拘役拾日，如易科罰金
，均以新臺幣壹仟元折算壹日。均緩刑貳年。
    事  實
一、甲○○與丁○○為朋友關係，丙○○與乙○○則為兄弟關係
    。而於民國96年8 月29日19時40分許，甲○○與丁○○，丙○○、乙○○分別前往位於臺北市○○區○○路2 段309 巷
    24 號 「生活資訊家」網路咖啡店上網消費。期間，丁○○
    因故與丙○○、乙○○發生爭執，甲○○、丁○○竟共同基
    於傷害之犯意聯絡，分別持店內椅子（未扣案）或徒手之方
    式，與丙○○與乙○○互毆，致丙○○受有頭頂頭皮兩處裂
    傷5公 分及1.5 公分、顏面多處擦傷、胸部擦挫傷、背部多
    處擦挫傷、雙上肢多處擦挫傷、右肘、左中指瘀腫、右小腿
    擦挫傷等傷害；乙○○則受有頭頂頭皮兩處裂傷3 公分及2.
    5 公分、左眼周圍瘀腫、頸部擦挫傷、雙上肢多處擦挫傷、
    左手腕瘀腫、背部多處擦挫傷、左肩後側瘀腫、雙膝擦挫傷
    等傷害（甲○○、丁○○受傷部分，未提出告訴）。
二、案經丙○○、乙○○訴由臺北市政府警察局中正二分局報請
    臺灣臺北地方法院檢察署檢察官偵查後聲請簡易判決處刑。
    理    由
一、上揭犯罪事實，業據被告甲○○、丁○○於警詢、偵查及本
    院審理中均坦承不諱（見96年度偵字第21271 號偵查卷第6
    頁至第12頁、第37頁至第38頁、本院97年1 月24日準備程序
    筆錄），核與告訴人丙○○、乙○○於警詢中指述情節相符
    合（同前偵查卷第14頁至第17頁），並有聯合醫院和平院區
    診斷證明書2 份、現場監視錄影翻拍照片64張在卷可稽，足
    徵被告2 人前開自白與事實相符合，堪予採信。本件事證明
    確，被告2 人犯行洵堪認定，應依法論科。
二、核被告2 人所為均係犯刑法第277 條第1 項之普通傷害罪。
    被告2 人間就上開傷害犯行，互有犯意聯絡與行為分擔，均
    為共同正犯。被告2 人係以一傷害行為同時致證人丙○○、
    乙○○受傷，為想像競合犯，應依刑法第55條規定，從一傷
    害罪處斷。
三、原審以被告罪證明確，予以論科，固非無見。惟查，被告2
    人係以一傷害行為同時致證人丙○○、乙○○受傷，為想像
    競合犯，應依刑法第55條規定，從一傷害罪處斷，如前所述
    ，原審未及審酌適用，實有未恰，自應由本院予以撤銷改判
    。爰審酌被告2 人僅因細故而與證人發生爭執，即為上開暴
    行，造成證人受有前開傷害，所為實屬非是，且徵諸被告2
    人於上開互毆事件中亦受有傷害，僅未提出告訴，及渠等犯
    罪後，已坦承犯行，態度良好等一切情狀，分別量處如主文
    所示之刑，並俱諭知易科罰金之折算標準。末查，被告等人
    前均未曾受有期徒刑以上刑之宣告，有臺灣高等法院被告前
    案記錄表在卷為憑，其經此教訓，自當知所警惕，而無虞再
    犯，且被告2 人已當庭向證人丙○○道歉，證人丙○○亦表
    示不願追究之意，及證人丙○○陳稱證人乙○○因現在當兵
    ，無法到庭，但曾表明被告2 人若道歉即願意原諒等情（見
    本院96年度簡上字第457 號卷97年3 月6 日審理筆錄第2 頁
    ），本院綜核各情，認上開有期徒刑之宣告，均以暫不執行
    為適當，併依刑法第74條第1 項第1 款規定，諭知緩刑，用
    啟向上。
四、未扣案之椅子，顯係該「生活資訊家」網路咖啡店所有，並
    非被告或共犯所有之物，爰不對之宣告沒收。
據上論斷，應依刑事訴訟法第455 條之1 第1 項、第3 項、第
369 條第1 項前段、第364 條、第299 條第1 項前段，刑法第28
條、第277 條第1 項、第55條、第41條第1 項前段、第74條第1
項第1 款，刑法施行法第1 條之1 ，判決如主文。
本案經檢察官葉雅婷到庭執行職務。
中    華    民    國    97    年    3     月    20    日
                 臺灣臺北地方法院刑事第二庭
                     審判長法  官  劉煌基
                           法  官  葉力旗
                           法  官  賴淑美
上正本證明與原本無異。
不得上訴。
                           書記官  陳育君
中    華    民    國    97    年    3     月    20    日
附論罪科刑依據之法條：
刑法第277 條傷害人之身體或健康者，處三年以下有期徒刑，拘
役或一千元以下罰金。
犯前項之罪，因而致人於死者，處無期徒或七年以上有期徒刑，
致重傷者，處三年以上、十年以下有期徒刑。


司法院資訊處製作；財團法人民間司法改革基金會備份。
